【裁判字號】    90,易,1467
【裁判日期】    900718
【裁判案由】    家庭暴力罪之傷害
【裁判全文】
臺灣桃園地方法院刑事判決                          九十年度易字第一四六七號
    公  訴  人  臺灣桃園地方法院檢察署檢察官
    被      告  乙○○
右列被告因家庭暴力之傷害罪案件，經檢察官提起公訴（九十年度偵字第八二四二號
），本院判決如左：
        主  文
乙○○傷害人之身體，處有期徒刑肆月，如易科罰金以參佰元折算壹日。
        事  實
一、乙○○係甲○○之小叔且同居住一處，二人間具有家庭暴力防治法第三條第二款
    、第四款所定之家庭成員關係。於民國八十九年十二月一日，在桃園縣八德市○
    ○路○段五三號住處，二人因細故發生口角，乙○○竟基於傷害之犯意，以鋁
    料毆打甲○○，致甲○○右臀（五Ⅹ十五公分）、右大腿後側（三Ⅹ二公分）、
    左大腿後側（三Ⅹ二公分）、右前臀瘀傷、多處大片瘀傷之傷害。
二、案經甲○○訴請臺灣桃園地方法院檢察署檢察官偵查起訴。
        理  由
一、訊據被告乙○○對於右開事實坦承不諱，核與被害人甲○○指述之情節相符，並
    有被害人受傷之診斷證明書及照片各一紙附卷可稽，本件事證明確，被告犯行堪
    予認定，至被告辯稱非無緣無故毆打被害人云云，然查無論被告與被害人有何嫌
    隙，均不得做為其毆傷被害人之正當理由，亦非本院所得斟酌。
二、核被告所為，係犯刑法第二百七十七條第一項之傷害罪。爰審酌被告所致被害人
    之傷勢、其犯罪手段、犯後自承犯行、尚無前科犯行（此有台灣高等法院被告全
    國前案紀錄表一紙可憑）等一切情狀，量處如主文所示之刑。末按被告行為後，
    刑法第四十一條於九十年一月十日經修正公布，並於同年月十二日生效，易科罰
    金之適用範圍擴大為最重本刑五年以下有期徒刑之罪，並明定併合處罰之數罪，
    如各罪均得易科罰金者，其應執行之刑逾六月時，亦得適用之，比較新舊法之結
    果，以裁判時即修正後之刑法第四十一條第一項前段對被告較為有利，爰依刑法
    第二條第一項前段規定適用裁判時之法律，就被告犯傷害罪所宣告之刑，諭知易
    科罰金之折算標準。
據上論斷，應依刑事訴訟法第二百九十九條第一項前段，刑法第二百七十七條第一項
、第二條第一項前段、第四十一條第一項前段，罰金罰鍰提高標準條例第一條前段、
第二條，判決如主文。
本案經檢察官廖江憲到庭執行職務
中      華      民      國      九十      年    七      月      十八    日
                                臺灣桃園地方法院刑事第一庭
                                      法  官    曾  雨  明
右正本證明與原本無異。
如不服本判決，應於判決送達後十日內向本院提出上訴狀( 應附繕本 )，上訴於
臺灣高等法院。
                                      書記官    戴  育  萍
中        華        民        國     九十    年     七    月    廿四    日
附論罪科刑依據之法條：
刑法第二百七十七條第一項
傷害人之身體或健康者，處三年以下有期徒刑，拘役或一千元以下罰金。


司法院資訊處製作；財團法人民間司法改革基金會備份。
